【裁判字號】    92,易,2140
【裁判日期】    920829
【裁判案由】    賭博
【裁判全文】
臺灣板橋地方法院刑事判決                        九十二年度易字第二一四０號
    公  訴  人  臺灣板橋地方法院檢察署檢察官
    被      告  甲○○原姓名.
右列被告因賭博案件，經檢察官聲請簡易判決處刑（九十二年度偵字第一０００六號
），本院認不宜以簡易判決處刑，改依通常程序審理，本院判決如左：
    主  文
甲○○意圖營利，聚眾賭博，處有期徒刑參月，如易科罰金，以參佰元折算壹日。扣
案之麻將牌貳副、骰子陸顆及抽頭金新臺幣壹仟元均沒收。
    事  實
一、甲○○有賭博前科（尚非累犯），其基於意圖營利之犯意，於民國九十二年五月
    十一日十五時許，提供在臺北縣新莊市○○○路三七八號十五樓之六之租屋處所
    為賭博場所，並提供其所有之麻將牌、骰子為賭具，而聚集田雅榕、張有章、黃
    美淇、廖美華、黃美惠、洪德永及陳惠美等人（均另由臺北縣政府警察局永和分
    局依社會秩序維護法裁處在案）在上址賭博財物，甲○○亦參與賭博。其賭博方
    式為分二桌，由甲○○與賭客田雅榕、張有章、黃美淇四人一桌，以新臺幣（下
    同）二百元為一底、每台五十元，約定抽頭方式為每四圈由甲○○抽頭四百元謀
    利；另賭客廖美華、黃美惠、洪德永及陳惠美四人一桌，以三百元為一底、每台
    一百元，每四圈由甲○○抽頭六百元謀利。嗣於九十二年五月十二日零時二十分
    許，在上址為警當場查獲，並扣得賭具麻將牌二副、骰子六顆、賭資一萬二千五
    百元（業經警方依社會秩序維護法裁處沒入在案）及抽頭金一千元（聲請簡易判
    決處刑書誤載為一百元）。
二、案經臺北縣政府警察局新莊分局報告臺灣板橋地方法院檢察署檢察官聲請簡易判
    決處刑。
    理  由
一、右揭事實，業據被告甲○○迭於警詢時、檢察官偵查中及本院審理時供承不諱，
    核與證人即現場賭客田雅榕、張有章、黃美淇、廖美華、黃美惠、洪德永及陳惠
    美各於警詢時所證述之情節均相符，並有房屋租賃契約書一份、現場照片三張、
    現場圖一份、臺北縣政府警察局新莊分局違反社會秩序維護法案件處分書二份、
    行政罰鍰收據一份附卷可稽。復有賭具麻將牌二副、骰子六顆、賭資一萬二千五
    百元及抽頭金一千元扣案可資佐證。被告雖辯稱：伊抽頭的錢是大家要聚餐用的
    ，並非給伊的云云。惟查，被告既於警詢時、檢察官偵查中及本院審理時均坦承
    抽頭在卷，且與上開賭客田雅榕等人所證述之情節均相符，並有抽頭金一千元扣
    案可資佐證，應信為真實。被告空言否認所為之上開辯解，尚無足採。事證明確
    ，被告之犯行應堪認定。
二、按所謂「聚眾」是指聚合多數人而言，參酌司法院大法官會議釋字第一四五號解
    釋「所謂多數人包括特定之多數人在內」之旨意，「聚眾」不僅指不特定之多數
    人，且包括特定之多數人在內。被告聚合特定之田雅榕等多數人於其所提供之租
    處為賭博場所聚眾賭博，核其所為，係犯刑法第二百六十八條之意圖營利供給賭
    博場所罪及意圖營利聚眾賭博罪。公訴人雖就被告意圖營利供給賭博場所部分漏
    未論及，然本案所起訴之犯罪事實已有明載，為起訴之效力所及，本院應併予審
    理，附此明。又被告以一如事實欄所示之行為同時觸犯上開二罪名，為想像競
    合犯，應從一較重之意圖營利聚眾賭博罪處斷。爰審酌被告曾有賭博前科，有臺
    灣高等法院被告全國前案紀錄表一份在卷足憑，兼衡其智識程度、生活狀況，被
    告在上開時地所為如事實欄所示之賭博犯行，足以助長賭風，影響社會善良風氣
    ，被告犯罪之動機、目的、手段、次數、所生之危害及犯罪後之態度等一切情狀
    ，量處如主文所示之刑，並諭知易科罰金之折算標準，以資懲儆。
三、扣案之麻將牌二副及骰子六顆，均係被告所有供犯罪所用之物；扣案之抽頭金一
    千元，係被告因犯罪所得之物，均業據其於警詢時、檢察官偵查中及本院審理時
    供明在卷，均應依刑法第三十八條第一項第二款、第三款之規定宣告沒收。至扣
    案之賭資一萬二千五百元，業經警方依社會秩序維護法裁處沒入在案，有處分書
    二份附卷可稽，故不予宣告沒收，併予明。
據上論斷，應依刑事訴訟法第四百五十二條、第二百九十九條第一項前段，刑法第二
百六十八條、第五十五條、第四十一條第一項前段、第三十八條第一項第二款、第三
款，罰金罰鍰提高標準條例第一條前段、第二條，判決如主文。
本案經檢察官謝宗甫到庭執行職務。
中    華    民    國      九十二      年      八      月      二十九    日
                                      臺灣板橋地方法院刑事第一庭
                                          法  官  楊  千  儀
右正本證明與原本無異。
如不服本判決，應於判決送達後十日內向本院提出上訴狀（應附繕本），上訴於臺灣
高等法院。
                                          書記官  吳  河  東
中    華    民    國      九十二      年      八       月     二十九    日
附錄本案論罪科刑法條全文
刑法第二百六十八條（圖利供給賭場或聚眾賭博罪）
意圖營利，供給賭博場所或聚眾賭博者，處三年以下有期徒刑，得併科三千元以下罰
金。
（罰金已依罰金罰鍰提高標準條例提高十倍）


司法院資訊處製作；財團法人民間司法改革基金會備份。
